臺灣彰化地方法院刑事判決　　　　　　　96年度易字第1576號
公　訴　人　臺灣彰化地方法院檢察署檢察官
被　　　告　甲○○
上列被告因賭博案件，經檢察官提起公訴（九十六年度偵字第八
五七四號），本院判決如下：
    主  文
甲○○意圖營利，聚眾賭博，累犯，處有期徒刑陸月，如易科罰
金，以新臺幣壹仟元折算壹日。
扣案如附表所示之物均沒收之。
    犯罪事實
一、甲○○前於民國94年間因賭博案件，經本院於94年6月21日
    以94年度彰簡字第512號判決判處有期徒刑6月，如易科罰金
    以300元折算1日，併科罰金10萬元，如易服勞役以300元折
    算1日確定，並於同年8月22日執行完畢。猶不知警惕，因其
    殘障無工作能力，復欠缺生活之資，遂基於經營俗稱「六合
    彩」賭博以營利之單一犯意，自96年8月中旬某日起至同年9
    月8日止，提供其位在彰化縣線西鄉○○村○○路499巷61號
    之住所，充為公眾得出入之賭博場所，招攬不特定之成年賭
    客簽選六合彩號碼賭博財物，而經營六合彩之賭博。其賭博
    方式為由自己擔任六合彩組頭，以每簽賭一注新台幣（下同
    ）73元之價格，提供不特定之民眾簽注俗稱「二星」、「三
    星」及「四星」等類型（即簽注之號碼與每週星期二、四、
    六之香港六合彩號碼相同二碼、三碼或四碼者，即為中獎）
    之簽賭方式。中獎者，即可獲賠一定成數之金額（如簽中二
    星者每注獲得5千7百元、中三星每注則獲得5萬7千元、中四
    星每注可得75萬元）；如未中獎者，所簽注之金額即歸甲○
    ○所有，甲○○即以上開方式，藉以營利。嗣經警於96年9
    月13日下午17時35分許，持搜索票在上址當場查獲，始知上
    情。並扣有電子計算機1台、六合手冊1本、六合彩簽注單33
    張、傳真機1台、電腦螢幕1台、開獎記錄表1張及帳單8張。
二、案經彰化縣警察局和美分局報告臺灣彰化地方法院檢察署檢
    察官偵查起訴。
    理    由
一、上開事實，迭經被告甲○○於偵訊、本院審理時坦承不諱，
    復有現場照片13幀附卷可稽，以及電子計算機1台、六合手
    冊1本、六合彩簽注單33張、傳真機1台、電腦螢幕1台、開
    獎記錄表1張及帳單8張等物扣案為憑，足徵被告之自白確與
    事實相符。本件事證明確，被告意圖營利供給賭博場所、意
    圖營利聚眾賭博、在公眾得出入之場所賭博財物之犯行，均
    應堪認定。
二、按以住宅經營六合彩賭博，因不特定多數人均可自由出入簽
    賭，該住宅已屬公眾得出入之場所（司法院七九廳刑一字第
    二八四號刑事法律問題座談會研究意見參照）。次按刑法第
    二百六十八條規定之「供給賭博場所」，係指提供特定處所
    供人從事賭博行為而言；所稱「聚眾賭博」，係指聚集不特
    定人參與賭博之行為，縱未於現實上同時糾集多數人於同一
    處所，但聚集眾人之財物進行賭博者，例如六合彩組頭以電
    話、傳真之方式供人簽賭之行為，亦屬之。本件被告基於營
    利之意圖，提供其住處房屋，供不特定人至該址簽選號碼賭
    博之行為，自與刑法第二百六十八條之意圖營利供給賭博場
    所罪及聚眾賭博罪之構成要件相當。是核被告所為，係犯刑
    法第二百六十八條前段之意圖營利供給賭博場所罪、同條後
    段之意圖營利聚眾賭博罪、同法第二百六十六條第一項之在
    公眾得出入之場所賭博財物罪。又按刑事法若干犯罪行為態
    樣，本質上原具有反覆、延續實行之特徵，立法時既予特別
    歸類，定為犯罪構成要件之行為要素，則行為人基於概括之
    犯意，在密切接近之一定時、地持續實行之複次行為，倘依
    社會通念，於客觀上認為符合一個反覆、延續性之行為觀念
    者，於刑法評價上，即應僅成立一罪，學理上所稱「集合犯
    」之職業性、營業性或收集性等具有重複特質之犯罪均屬之
    ，例如經營、從事業務、收集、販賣、製造、散布等行為概
    念者是（最高法院九十五年度臺上字第一○七九號判決意旨
    參照）。是本件被告自96年8月中旬某日起至同年9月8日止
    ，於密切接近之期間，先後多期，在上開住處意圖營利，供
    給賭博場所及聚眾賭博之行為，分別係基於同一之經營六合
    彩簽賭為業務之犯意，而反覆所為，無非執行業務所當然，
    於行為概念上，應認屬包括一罪。另被告多次與不特定人賭
    博之行為，時間緊接，罪名相同，數行為於密切接近之時地
    實施，侵害同一社會法益，各行為之獨立性極為薄弱，依一
    般社會健全觀念，在時間差距上，難以強行分開，在刑法評
    價上，以視為數個舉動之接續施行，合為包括之一行為予以
    評價，較為合理，應屬接續犯，而為包括之一罪（最高法院
    八十六年度臺上字第三二九五號判例意旨參照）。至被告於
    六合彩各期開獎前多次供人簽賭之行為，無非皆欲達最終之
    六合彩賭博目的，其主觀上係追求同一之目的，社會價值上
    亦僅賦予單一之評價，則各期開獎前，被告之各個舉動，均
    係當次聚眾賭博及賭博犯行之接續動作，亦屬於一行為。又
    被告以一行為同時觸犯在公眾得出入之場所賭博財物罪、意
    圖營利供給賭博場所罪、聚眾賭博罪等三罪名，為想像競合
    犯，依刑法第五十五條規定，應從一情節較重之意圖營利聚
    眾賭博罪處斷。被告前曾於94年間因賭博案件，經本院於94
    年6月21日以94年度彰簡字第512號判決判處有期徒刑6月，
    如易科罰金以300元折算1日，併科罰金10萬元，如易服勞役
    以300元折算1日確定，並於同年8月22日執行完畢等情，有
    全國前案紀錄表附卷可憑，受有期徒刑之執行完畢，五年內
    故意再犯本件有期徒刑以上之罪，為累犯，應依刑法第四十
    七條第一項規定，加重其刑。爰審酌被告經營六合彩賭博供
    人簽賭財物，助長社會僥倖心理，影響正常之社會經濟活動
    ，且其前已因經營「六合彩」而有賭博罪前科，竟再犯
    本件，及其殘障（領有殘障手冊）無工作能力、其犯罪之動
    機，經營本件賭博之時間非長、暨犯罪後坦承犯行、深具悔
    意等一切情狀，量處如主文所示之刑，並諭知易科罰金之折
    算標準。
三、扣案如附表編號一至五所示之物，均係屬被告所有、供其經
    營六合彩賭博所用之物，業據被告供承在卷（本院卷第十頁
    ），均應依刑法第三十八條第一項第二款規定，宣告沒收；
    另扣案如附表編號六、七所示之物，則為員警當場查獲之賭
    博器具，均應依刑法第二百六十六條第二項規定，不問屬於
    犯人與否，宣告沒收（最高法院八十七年度臺非字第二○七
    號判決意旨參照）。
據上論斷，應依刑事訴訟法第二百九十九條第一項前段，刑法第
二百六十六條第一項、第二項、第二百六十八條、第五十五條、
第四十七條第一項、第四十一條第一項前段、第三十八條第一項
第二款，刑法施行法第一條之一第一項、第二項前段，判決如主
文。
本件經檢察官陳茂榮到庭執行職務
中　　華　　民　　國　　96　　年　　11　　月　　30　　日
　　              刑事第三庭      法  官  吳俊螢
以上正本證明與原本無異。
如不服本判決，應於判決送達後10日內，向本院提出上訴書狀，
上訴書狀應「敘述具體上訴理由」，並按他造當事人之人數附繕
本。「切勿逕送上級法院」。
中　　華　　民　　國　　96　　年　　11　　月　　30　　日
                                  書記官  林怡吟
附錄本案論罪科刑法條全文：
刑法第266條
在公共場所或公眾得出入之場所賭博財物者，處1千元以下罰金
。但以供人暫時娛樂之物為賭者，不在此限。
當場賭博之器具與在賭檯或兌換籌碼處之財物，不問屬於犯人與
否，沒收之。
刑法第268條
意圖營利，供給賭博場所或聚眾賭博者，處3年以下有期徒刑，
得併科3千元以下罰金。
附表
一、電子計算機壹台
二、六合手冊壹本
三、電腦螢幕壹台
四、開獎記錄表壹張
五、帳單捌張
六、六合彩簽注單參拾參張
七、傳真機壹台
